José Antonio Silva Zavala

Guanajuato, México

+52 456 114 8433

asilvazavala@gmail.com

linkedin.com/in/antonio-silva-developer

Más de 2 años de experiencia como desarrollador de software freelance, mi último proyecto fue para un candidato de un partido político, también rediseñé por completo la página más antigua en mi estado Guanajuato, creada hace más de 30 años, me especializo en TypeScript, React, y TailwindCSS. Me encanta resolver problemas y afrontar nuevos retos.

EXPERIENCIA PROFESIONAL

Profesional independiente

Desarrollador Full-stack

Guanajuato, México

Junio 2022 - Actualmente

- Implementé estructura semántica HTML y/o componentes en React/Angular en los proyectos, hicé el diseño de las
 - Creé módulos CRUD con PostgreSQL para definir endpoints, también generé conexiones con APIs.
 - Realicé el despliegue de las aplicaciones en Vercel/Netlify/Render, mantenimiento y actualización de herramientas con NPM y llevé el control ramificado de versión con Git y Github.

interfaces usando Tailwind/CSS Vanilla y generé el desarrollo de funcionalidades con JavaScript/TypeScript.

Gobierno de Valle de Santiago

Guanajuato, México

Técnico de mantenimiento

Octubre 2015 — Marzo 2023

- Mejoré la eficiencia 30% en la administración municipal con el mantenimiento preventivo en hardware y software para PC e impresoras.
- Incrementé un 25% la solución de problemas en ERP Mapics con la implementación de tickets en sistema.
- Realicé mantenimiento y gestión de correo interno con Lotus Notes, creación , modificación y eliminación de usuarios con Active Directory.

HABILIDADES

Lenguajes: JavaScript, TypeScript, HTML, CSS.

Frameworks: React, Angular, Next.js, Astro, Vite, Node.js, Express, Prisma, TailwindCSS, Bootstrap.

Bases de Datos: PostgreSQL, MySQL, Supabase.

Herramientas: VSCode, Git, Github, PgAdmin, Google Workspaces.

EDUCACIÓN

Marzo 2023 — Octubre 2023 Henry

Curso intensivo de +800 horas sobre desarrollo full-stack, acerca de las tecnologías HTML, JavaScript, React, Redux, CSS Vanilla, Node.js, Express y PostgreSQL, con realización de +10 proyectos full-stack individual y en equipo.

Universidad de la Salle

Agosto 2010 — Agosto 2014

Ingeniería en tecnologías de la información con realización de proyectos en PHP, Visual Studio .NET, generación de base de datos en MySQL, redes de información y mantenimiento a equipo de cómputo.

IDIOMAS

Español: Nativo

Inglés: B1